臺灣臺北地方法院刑事判決　　　　　 100年度審交易字第22號
公　訴　人　臺灣臺北地方法院檢察署檢察官
被　　　告　曹哲維
上列被告因過失傷害案件，經檢察官提起公訴（100 年度偵字第
10596 號），被告於本院審理中，就被訴事實為有罪之陳述，經
本院告知簡式審判程序意旨，並聽取公訴人及被告之意見後，本
院裁定依簡式審判程序審理，判決如下：
    主  文
曹哲維因過失傷害人，處拘役貳拾日，如易科罰金，以新臺幣壹
仟元折算壹日。
    事  實
一、曹哲維於民國100 年4 月3 日12時許，未領有駕駛執照卻騎
    乘車牌號碼為951- CLQ號之普通重型機車，沿新北市○○區
    ○○路3 段由南（新店）向北（中和）行駛，行至該路段60
    號前時，原應注意行車速度不得超過50公里，並應注意車前
    狀況、隨時採取必要之安全措施，而依當時天候晴、有日間
    自然光線、路面乾燥無缺陷、無障礙物、視距良好等情況，
    並無不能注意之情事，竟疏未注意及此，因內急而貿然以時
    速70至80公里左右超速行駛，致使所騎乘之機車失控摔倒向
    前滑行碰撞同向行駛在前，由王麗卿所騎乘之車牌號碼WTV-
    066 號輕型機車，王麗卿遭碰撞後人車倒地因而受有右側肱
    骨頸骨折、右側遠端橈骨骨折之傷害；後曹哲維於據報前往
    現場處理具有偵查權之員警尚不知肇事者前，即在場坦承其
    為肇事者並表示願接受裁判之意。
二、案經王麗卿訴由新北市政府警察局新店分局報請臺灣臺北地
    方法院檢察署檢察官偵查起訴。
    理  由
一、程序部分：本件被告曹哲維所犯係死刑、無期徒刑或最輕本
    刑為3 年以上有期徒刑以外之罪，其於審理中就被訴事實為
    有罪之陳述，經本院告知簡式審判程序之旨，並聽取當事人
    意見後，本院遂依刑事訴訟法第284 條之1 、第273 條之1
    第1 項規定裁定進行簡式審判程序，合先敘明。
二、上開事實，業據被告於本院100 年9 月26日之審理程序中坦
    承不諱，證人即告訴人王麗卿亦於警、偵訊中就其騎乘機車
    於上開時、地遭被告所騎機車撞倒受傷之情陳述明確，並有
    道路交通事故現場圖、道路交通事故調查報告表（確認當地
    速限50公里）、補充資料表（確認告訴人機車後車尾受損之
    情）、舉發違反道路交通管理事件通知單（確認被告為無照
    駕駛）、車損照片及診斷證明書等件存卷為憑；且按行車速
    度，依速限標誌或標線之規定，原則上不得超過50公里，又
    按汽車行駛時，駕駛人應注意車前狀況，並隨時採取必要之
    安全措施，道路交通交通安全規則第93條及第94條第3 項分
    別定有明文，查本件車禍乃被告自述騎車因內急而以時速70
    至80公里左右之車速前進，導致失控摔倒向前滑行，在地造
    成刮地痕，並因此碰撞同向在前告訴人所騎機車致其人車倒
    地受傷，此據被告陳述明確，並有現場圖等件在卷可稽，則
    被告顯係超速駕車且未注意車前狀況採行必要之安全措施方
    導致此次車禍，而依當時情形又無不能注意之情事，依據上
    開規則，被告過失肇事之情節要無疑義，新北市政府車輛行
    車事故鑑定委員會鑑定後認被告自述超速行駛、操作失控，
    自行摔倒為肇事原因，告訴人騎車無肇事因素（見卷附該會
    鑑定意見書），其結果與本院前揭認定大致相符，亦可一併
    供參，則被告因上開過失駕車行為，致告訴人受有前揭經診
    斷有據之傷害，其因果關係至明，是被告上開於本院之任意
    性自白核與事實相符而可採信，前此之所辯並非事實，本案
    事證明確，被告犯行堪以認定，自應依法論科。
三、核被告所為，係犯刑法第284 條第1 項前段之過失傷害罪。
    被告無駕駛執照駕車，因而致人受傷，應依道路交通管理處
    罰條例第86條第1 項之規定加重其刑；又查被告肇事後，於
    具有偵查職務之公務員即員警據報前往現場時，尚不知肇事
    者姓名，被告在場隨即主動承認為肇事者，並不逃避裁判等
    情，業據被告供述甚明，並有警製道路交通事故肇事人自首
    情形紀錄表乙件存卷可查，是被告已符合自首之要件，斟酌
    其所為，依刑法第62條前段之規定減輕其刑，並依法先加後
    減之。
四、爰審酌被告疏於注意行車安全，過失肇事致使告訴人王麗卿
    受傷，且其傷勢非輕，犯後又未能與告訴人達成和解，但終
    究坦承全部犯行，車禍後又曾負擔告訴人醫藥費新臺幣1 萬
    餘元（見本院100 年9 月26日審判筆錄），態度尚可，暨被
    告無前科之良好素行、生活狀況、過失之情節輕重等一切情
    狀，兼參酌告訴代理人即告訴人之子楊傳慶當庭陳稱對被告
    刑度沒有意見，量處如主文所示之刑，並諭知易科罰金之折
    算標準。
據上論斷，應依刑事訴訟法第284 條之1 、第273 條之1 第1 項
、第299 條第1 項前段，道路交通事故處罰條例第86條第1 項，
刑法第11條前段、第284 條第1 項前段、第62條前段、第41條第
1 項前段，刑法施行法第1 條之1 第1 項、第2 項前段，判決如
主文。
本案經檢察官葉雅婷到庭執行職務。
中    華    民    國   100    年    9     月    30    日
                  刑事第二十一庭  法  官  吳勇毅
上正本證明與原本無異。
如不服本判決應於收受送達後10日內向本院提出上訴書狀，並應
敘述具體理由；其未敘述上訴理由者，應於上訴期間屆滿後20日
內向本院補提理由書（均須按他造當事人之人數附繕本）「切勿
逕送上級法院」。告訴人或被害人如對於本判決不服者，應具備
理由請求檢察官上訴，其上訴期間之計算係以檢察官收受判決正
本之日期為準。
                                  書記官  游秀珠
中    華    民    國   100    年    9     月    30    日
附錄本案論罪科刑法條全文：
中華民國刑法第284條
（過失傷害罪）
因過失傷害人者，處6 月以下有期徒刑、拘役或5 百元以下罰金
，致重傷者，處1 年以下有期徒刑、拘役或5 百元以下罰金。
從事業務之人，因業務上之過失傷害人者，處1 年以下有期徒刑
、拘役或1 千元以下罰金，致重傷者，處3 年以下有期徒刑、拘
役或2 千元以下罰金。